【裁判字號】    99,訴,723
【裁判日期】    990920
【裁判案由】    妨害性自主罪
【裁判全文】
臺灣桃園地方法院刑事判決               99年度訴字第723號
公  訴  人  臺灣桃園地方法院檢察署檢察官 
被      告  甲○○
指定辯護人  公設辯護人彭詩雯
上列被告因妨害性自主罪案件，經檢察官提起公訴（99年度偵字
第18015號），本院判決如下：
    主  文
甲○○對未滿十四歲之女子犯強制性交罪，累犯，處有期徒刑拾
貳年。
    事  實
一、甲○○成年人，前因妨害性自主案件，經臺灣新竹地方法院
    於民國94年11月17日以94年度少連訴字第2號判決判處有期
    徒刑4年確定，並於99年1月13日縮刑期滿執行完畢，詎不知
    悔悟，明知警製代號0000-0000號女童（民國88年11月間生
    ，真實姓名年籍詳卷內對照表，下稱A童）係未滿14歲之女
    子，於99年6月24日中午12時50分，在桃園縣楊梅鎮○○路
    附近，見A 童獨自1 人步行在路上，認有機可趁，遂趨前佯
    稱向A 童問路，A 童不予理會，繼續往前行，甲○○見計謀
    未能得逞，即尾隨A 童返回其住處，並在四處徘徊，確認無
    人經過時，迨至同日下午1 時24分許，即敲A 童上開住處大
    門並佯稱係警察，要求A 童開門，A 童不疑有他，遂開門讓
    甲○○進入屋內，甲○○一再詢問A 童之父母何時會返家，
    並要求A 童帶同其察看A 童父母房間，A 童便依甲○○之指
    示，帶甲○○上至2 樓其父母之房間。其後，甲○○又問A
    童房間位在何處，A 童即帶甲○○至其房間內，甲○○與A
    童閒聊一回後，隨再次詢問A 童父母之下班時間。經甲○○
    就A 童父母之下班時間確認在三後，認機不可失，旋基於強
    制性交之犯意，將A 童房門上鎖，要求A 童將褲子脫掉，並
    向A 童告以：「如果不脫掉，就要殺死你」等加害A 童生命
    之言語，致A 童心生恐懼，不敢不從，便依照甲○○之意褪
    去褲子，甲○○隨即以其身體強壓A 童，且褪去自己褲子，
    並以其生殖器插入A 童陰道內，違反A 童之意願而對之強制
    性交得逞。過程中，A 童因害怕、疼痛而大聲尖叫，此時，
    甲○○則以手摀住A 童嘴巴復以手掐住A 童頸部，A 童奮力
    撥開甲○○之手，甲○○便接續向A 童恫稱：「想不想活命
    ，如果想活命，就乖乖躺著」等加害A 童生命之言語，A 童
    便乖乖就範，任甲○○擺佈。甲○○續以其生殖器插入A 童
    陰道，A 童因疼痛又再次大聲尖叫，甲○○復以手掐住A 童
    頸部，防止其尖叫，繼續以生殖器在A 童陰道內來回抽動。
    嗣事畢，甲○○遂於同日下午1 時49許離去，離去前並命令
    A 童於10分鐘後始能下樓。A 童聽見甲○○離開關上大門之
    聲音後，旋下樓撥打電話將此情告知其母，A 童之母便報警
    處理，於99年7 月7 日下午5 時30分許，警方在桃園縣八德
    市大興里城仔4 之14號甲○○居所逮獲甲○○，而查悉前情
    。
二、案經桃園縣政府警察局楊梅分局報告臺灣桃園地方法院檢察
    署檢察官偵查起訴。
    理  由
壹、證據能力
    按被告以外之人於審判外之陳述，雖不符前4條之規定，而
    經當事人於審判程序同意作為證據，法院審酌該言詞陳述或
    書面陳述作成時之情況，認為適當者，亦得為證據，刑事訴
    訟法第159條之5第1項定有明文。查本案認定事實所引用之
    卷內證據資料，除原已符同法第159條之1至第159條之4規定
    、及法律另有規定等傳聞法則例外規定，而得作為證據外，
    並無證據證明係公務員違背法定程序所取得，而被告甲○○
    及其辯護人、檢察官於本院行準備程序及審理時，均同意援
    用各該證據方法而不爭執其等證據能力，且本院審酌前揭陳
    述作成時之情況，並無違法取證之瑕疵，亦認以之作為證據
    為適當，是本案有關被告以外之人於審判外之言詞或書面陳
    述等供述證據，依前揭法條意旨，自均得為證據。
貳、認定犯罪事實所憑證據及認定理由
一、上揭犯罪事實，迭據被告於警詢、偵查及本院審理時坦承不
    諱（見偵卷第14至17、75、76、90頁及本院訴字卷第20頁）
    ，並經證人即被害人（下稱證人）A童於偵查時證述綦詳（
    見偵卷第24至26頁），復有監視錄影翻拍照片9張、現場蒐
    證照片26張、桃園縣政府警察局楊梅分局刑案現場勘察報告
    及該報告所附之現場圖、照片12張附卷可憑（見偵卷第39
    至558至60頁），且有扣案之被告犯案所穿著之紅黑箱間外
    套、灰色橫條POLO衫各1件等物可資佐證。另證人A童於99年
    6月24日晚間6時50分許至醫院診察時，處女膜地方有裂傷出
    血一節，有壢新醫院受理疑似性侵害事件驗傷診斷書1份在
    卷可考（見偵字卷證物袋），可徵證人A童女之處女膜確遭
    外物侵入，是被告於上揭時、地確有以上揭方式將其生殖器
    插入證人A童陰部之情，堪已採憑。又證人A童係88年11月生
    ，有性侵害案件專用代號與真實姓名對照表1份在卷可憑（
    見偵字卷密封袋），且被告於偵查中供承知悉案發時，證人
    A童係就讀國小四年級乙情（見偵卷第76頁），足見被告明
    知於為上揭之犯行時，證人A童仍係未滿14歲之女子。此外
    ，本案發生之際，證人A童既為未滿14歲之女子，其力量自
    不如成年之被告。甚以，證人A童於被告對伊為上開強制性
    交行為時，均曾表示不願意並著手反抗、大聲尖叫，即已將
    排斥之心態展露於外，被告不予理會，仍違反A女意願，以
    其具有優勢之力量兼言語恫嚇迫使證人A童屈從就範，自係
    對未滿14歲之A童為本案強制性交等情，自足認定。
二、綜上可析，被告之任意性自白核與事實相符，本案事證明確
    ，被告犯行洵堪認定，應依法論科。
、論罪科刑
一、按為強姦婦女而剝奪該婦女之行動自由時，是否於強姦罪外
    另成立妨害自由罪，須就犯罪行為實施經過之全部情形加以
    觀察，如該妨害自由之行為已可認為強姦行為之著手開始，
    則應成立單一之強姦罪（最高法院67年度第3次刑庭會議決
    議意旨可資參照）。而強姦罪之成立，須對婦女施以強暴、
    脅迫等非法方法，至使不能抗拒而姦淫之為構成要件，故著
    手強姦行為後，對被害人施以恐嚇，此種恐嚇行為應係包括
    於構成強姦罪脅迫行為之中，不另成立刑法第305條之罪（
    最高法院78年度台上字第2490號判決意旨參照）。次按刑法
    強制性交罪之內容，當然含有使人行無義務之妨害自由或普
    通傷害之性質，係屬強暴當然之結果；且強制性交過程中通
    常附隨發生恐嚇危害安全、傷害之事，是強制性交罪一經成
    立，則妨害自由、傷害、恐嚇即已包含在內，自不另論罪（
    參最高法院46年台上字第1285號、51年台上字第588號、68
    年台上字第198號判例意旨）。查證人A童係88年11月間出生
    ，，被告亦明知此節，經本院認定如前。被告於案發當日基
    於強制性交之犯意逕妨害證人A童自由時，即已著手強制性
    交犯行，並向證人A童恫稱「如果不脫掉，就要殺死你」、
    「想不想活命，如果想活命，就乖乖躺著」等語，致A童心
    生畏懼，繼而以身體強壓在A童身上，違反A童意願之方法，
    ，以其生殖器插入證人A童陰道之方式性交得逞，其所為妨
    害自由、恐嚇等行為乃為強制性交所施用之強暴、脅迫手段
    ，核被告所為，係犯刑法第222條第1項第2款對於未滿14 歲
    之女子強制性交罪。又刑法第222條第1項第2款係對未滿14
    歲之兒童所設之特別處罰規定，自無再適用兒童及少年福利
    法第70條第1項前段規定加重其刑之必要（最高法院95 年度
    台上字第1270號判決意旨參照），附此敘明。另被告先後強
    行以其生殖器插入A童陰道內之數舉措，主觀上係基於單一
    之強制性交犯意，於密接之時間內，在同一場所內接續實施
    者，依一般社會通念，難以強行分開為數行為，為接續犯，
    屬包括之一罪。
二、被告有事實欄一所載之有期徒刑科刑、執行紀錄，此有臺灣
    高等法院被告前案紀錄表1份在卷可憑（見本院訴字卷第4至
    5頁），其於有期徒刑執行完畢後，5年內故意再犯本案有期
    徒刑以上之前開罪行，為累犯，應依刑法第47條第1項之規
    定，加重其刑。
三、爰審酌被告見證人A童年幼可欺，因逞一己之慾竟對年幼單
    純之A童為強制性交之行為，戕害A童人格發展之健全及心靈
    感受，恐將造成A童生理、心理上難以磨滅之陰影。被告雖
    坦承犯行，接受司法制裁，但酌之被告曾於80年間，犯強制
    性交案件，後經臺灣新竹地方法院以80年度訴字第695號因
    告訴人撤回告訴而為不受理判決，復於93年間，因妨害性自
    主案件，經臺灣新竹地方法院以94年度少連字第2號判處有
    期徒刑4年，嗣經入監服刑執行完畢後，仍不思悔改，又再
    度犯下本案，顯見前受有期徒刑4年之矯治處遇尚不足以導
    正其行止、改善其抑制自我生理需求之能力，自有從嚴懲處
    俾使其時時銘刻在心，莫敢須臾擅忘前懲以杜覆蹈之必要，
    兼衡其生活狀況、品行、手段、目的等，認公訴人求刑有期
    徒刑12年核屬適當，量處如主文所示之刑，以示懲儆。再思
    被告犯本案並無緣由，且平常即無工作所得以維生（見本院
    訴字卷第8 反面、9 頁），且因未婚、年輕，有明顯之性需
    求，如一時萌生性慾，將來恐有無辜之兒童或婦女再次受害
    之虞，為免社會不定時炸彈之引爆，是應於徒刑執行時，予
    以鑑定、評估，觀其是否有強制治療之必要，以免其有再犯
    之危險，併予陳明。
四、扣案之紅黑相間外套、灰色橫條POLO衫各1 件，雖係被告犯
    本案時所穿戴之衣物，然尚難認係供本案犯罪所用之物，且
    非違禁物，自不予宣告沒收。
據上論斷，應依刑事訴訟法第299 條第1 項前段，刑法第222 條
第1 項第2 款、第47條第1項，判決如主文。
本案經檢察官陳淑蓉到庭執行職務。
中    華    民    國    99    年    9     月    20    日
                  刑事第十一庭  審判長法  官  蔡榮澤
                                      法  官  吳宗航
                                      法  官  汪曉君    
以上正本證明與原本無異。
如不服本判決應於收受判決後10日內向本院提出上訴書狀，並應
敘述具體理由。其未敘述上訴理由者，應於上訴期間屆滿後20日
內向本院補提理由書(均須按他造當事人之人數附繕本)「切勿逕
送上級法院」。
                                      書記官  楊晴文
中    華    民    國    99    年    9     月    20    日
附錄本案論罪科刑法條：
中華民國刑法第222條第1項第2款
（加重強制性交罪）
犯前條之罪而有下列情形之一者，處 7 年以上有期徒刑：
一、二人以上共同犯之者。
二、對未滿十四歲之男女犯之者。
三、對精神、身體障礙或其他心智缺陷之人犯之者。
四、以藥劑犯之者。
五、對被害人施以凌虐者。
六、利用駕駛供公眾或不特定人運輸之交通工具之機會犯之者。
七、侵入住宅或有人居住之建築物、船艦或隱匿其內犯之者。
八、攜帶兇器犯之者。
前項之未遂犯罰之。

司法院資訊處製作；財團法人民間司法改革基金會備份。
